臺灣高等法院臺中分院民事裁定
111年度聲再字第25號
再審聲請人  可口企業股份有限公司

法定代理人  郭亦堅  
再審相對人  王秀勇  
上列當事人間塗銷抵押權登記事件，聲請人對於中華民國111年5
月4日本院111年度聲再字第19號確定裁定，聲請再審，本院裁定
如下：
    主  文
再審之聲請駁回。
再審聲請費用由再審聲請人負擔。
    理  由
一、按再審之訴，應於30日之不變期間內提起。前項期間，自判
    決確定時起算，判決於送達前確定者，自送達時起算。其再
    審之理由發生或知悉在後者，均自知悉時起算。但自判決確
    定後已逾5年者，不得提起。民事訴訟法第500條第1項、第2
    項定有明文。上開規定依同法第507條規定，對於確定裁定
    聲請再審者，亦準用之。查本院111年度聲再字第19號確定
    裁定（下稱原確定裁定）係於民國111年5月4日裁定，111年
    5月10日送達再審聲請人，有本院民事書記官辦案進行簿列
    印資料為憑（本院卷第43頁）。再審聲請人非居住於本院所
    在地，加計臺南市至本院之在途期間8日，再審聲請人於111
    年6月9日聲請本件再審（本院卷第3頁書狀之本院收狀章）
    ，未逾民事訴訟法第500條第1項所定之30日不變期間，合先
    敘明。
二、再按再審之訴不合法者，法院應以裁定駁回之。再審之訴，
    法院認無再審理由，判決駁回後，不得以同一事由，對於原
    確定判決或駁回再審之訴之確定判決，更行提起再審之訴，
    民事訴訟法第502條第1項、第498條之1分別定有明文；依同
    法第507條規定，對確定裁定聲請再審亦準用之。且按對於
    確定裁定聲請再審，依民事訴訟法第507條準用同法第501條
    第1項第4款規定，應表明再審理由及關於再審理由並遵守不
    變期間之證據，此為必備之程式。所謂表明再審理由，必須
    指明確定裁定有如何合於法定再審事由之具體情事，始為相
    當，倘僅泛言有何條款之再審事由，而無具體情事者，仍難
    謂已合法表明再審理由。如未表明再審理由，法院無庸命其
    補正（最高法院61年台再字第137號、70年度台再字第35號
    裁判意旨參照）。又當事人提起再審之訴或聲請再審，雖聲
    明係對某件再審判決或裁定為再審，但審查其再審訴狀理由
    ，實為指摘原確定裁判或前次之再審裁判如何違法，而對該
    聲明不服之再審判決或裁定，則未指明有如何法定再審理由
    ，此種情形，可認為未合法表明再審理由，逕以其再審（再
    審之訴或聲請再審）為不合法駁回之（最高法院69年度第3
    次民事庭會議決定㈠參照）。
三、再審聲請人固然主張原確定裁定有民事訴訟法第496條第1項
    第1款適用法規顯有錯誤，及同條項第5款當事人於訴訟未經
    合法代理之再審事由，而聲明⑴駁回本院111年度聲再字第19
    號裁定；⑵本院111年度聲再字第12、5號、本院110年度聲再
    字第24、14、6號、109年度聲再字第29、41號、109年度再
    易字第623、358、24、13號、本院108年度再易字第58、4、
    35、22、17號、本院107年度再易字第92、45號、本院106年
    度再易字第86、57、33、19號裁定、104年度上易字第489號
    判決均廢棄；⑶臺灣臺中地方法院103年度訴字第1063號（應
    為1163號之誤載）判決廢棄等語。惟查：
  ㈠原確定裁定係以再審聲請人並未於聲請再審狀內，指出本院1
    11年度聲再字第12號確定裁定究有何適用法規顯有錯誤；或
    有何所稱代理有何不合法之情形，其再審聲請狀所載內容係
    泛稱裁定理由敷衍塞責為由，因認再審聲請人並未具體敘明
    有何聲請所稱之再審事由，認為不合法，據以駁回其聲請，
    有原確定裁定附卷可佐（本院卷第11-12頁）。
　㈡再審聲請人雖主張原確定裁定有民事訴訟法第496條第1項第1
    款適用法規顯有錯誤之再審事由云云，然其所陳理由則以：
    可口企業股份有限公司已清算完結，法人格已消滅，依公司
    法規定，申請清算人登記，但經濟部前部長蕭○○拒絕，行政
    院則以108年2月11日函表明經濟部違法，經濟部違法拒絕清
    算人登記。台南地檢署80年度偵字第5727號不起訴處分書及
    高○○親簽之契約書，均表明清算人就是法定代理人，是再審
    聲請人之6名清算人（即吳○○、高○○、林○○、蔡○○、郭辛○○
    、郭○○）都是代表公司之法定代理人，高○○偽造股東會議紀
    錄，推舉吳○○為清算人代表，使6名清算人除吳○○外，都不
    能行使法定代理人職權云云，均一再指摘前訴訟程序原確定
    判決有何違背法令情事或係為與本案無關之意見說明，或就
    先前歷次再審聲請所指摘前訴訟程序相同事由所為反覆陳述
    ，皆未對原確定裁定具體指明有何適用法規顯有錯誤之情事
    ，亦無所稱代理不合法而合於法定再審理由之情事，揆諸前
    揭說明，本件再審之聲請難謂已合法表明再審理由。故本件
    再審聲請人再審之聲請於法不合，應予駁回。
四、據上論結，本件再審之聲請為不合法，爰裁定如主文。
中    華    民    國   111    年     8    月    2     日
　　　　　　　　民事第一庭    審判長法　官  張瑞蘭
　　　　　　　　　　　　　　　　    法　官  黃綵君
　　　　　　　　　　　　　　　　    法　官  林孟和
正本係照原本作成。
不得抗告。
　　　　　　　　　　　　　　　　    書記官  郭蕙瑜
中　　華　　民　　國　　111 　年　　8 　　月　　2 　　日